臺灣桃園地方法院交通事件裁定　　　　 94年度交聲字第202號
原處分機關　交通部公路總局新竹區監理所中壢監理站
異　議　人
即受處分人　甲○○
上列受處分人因違反道路交通管理處罰條例案件，對於交通部公
路總局新竹區監理所中壢監理站94年4 月28所為之處分（壢監裁
罰字第裁53－DA0000000號），聲明異議，本院裁定如下：
    主  文
異議駁回。
    理  由
一、原處分意旨略以：異議人即受處分人甲○○於民國九十四年
    一月二十一日晚間八時十分許，駕駛車號二Ｕ－八五○號營
    業大客車，在桃園縣中壢市○○路、延平路口，經警舉發「
    闖紅燈（右轉）」違規，原處分機關以異議人違規事實明確
    ，裁處異議人罰鍰新臺幣（下同）三千六百元，並記違規點
    數三點等語。
二、異議意旨略以：異議人於前開時間駕駛國光號大客車行經桃
    園縣中壢市○○路與延平路口，係跟隨前車中壢客運巴士前
    進，準備自中和路右轉至延平路，由於當時延平路上車輛川
    流不息，異議人右轉時之號誌燈為綠燈，惟在車尾尚未完全
    進入延平路時，中和路口之號誌燈已轉變為紅燈，此時適被
    員警回頭看見，隨即遭警攔停舉發闖紅燈，惟其係在綠燈時
    右轉，並無闖紅燈之情事，爰於法定期間內提出異議等語。
三、按汽車行駛至交岔路口，其行進、轉彎，應遵守燈光號誌或
    交通警察之指示，道路交通安全規則第一百零二條第一項第
    一款定有明文。而汽車駕駛人，行經有燈光號誌管制之交岔
    路口闖紅燈者，處一千八百元以上五千四百元以下罰鍰，並
    記違規點數三點，道路交通管理處罰條例第五十三條及第六
    十三條第一項第三款亦有明文。又車輛面對圓形紅燈表示禁
    止通行，不得超越停止線或進入路口，車輛面對與圓形紅燈
    同亮之箭頭綠燈時，得依箭頭之指示行進，道路交通標誌標
    線號誌設置規則第二百零六條第五款第一目、第二目亦定有
    明文，是汽車駕駛人在無箭頭導向燈號狀況下，紅燈左轉或
    右轉，均屬闖紅燈。
四、經查：
（一）證人即舉發本件違規事實之桃園縣政府警察局中壢分局中
      壢派出所巡佐邱泰菖到庭結證稱：當時是值晚上八點至十
      點的班，本件違規路段是大客車違規很嚴重之路段，延平
      路上之車輛並沒有很多，異議人的前面亦無所謂中壢客運
      的巴士，且舉發當時是面對中和路及延平路，並非背對著
      該路口，因此當時確實有看到異議人駕駛車號二Ｕ－八五
      ○號國光號大客車，由中和路右轉至延平路，而當時延平
      路是綠燈，所以中和路是紅燈，故異議人由中和路右轉至
      延平路是紅燈右轉，乃據以開立本件舉發單等語屬實（見
      本院卷第二○、二一頁），並有桃園縣政府警察局舉發違
      反道路交通管理事件通知單在卷可佐。
（二）證人即舉發時在異議人所駕國光號大客車上之乘客王臺明
      雖到庭證稱：當時天氣很好、沒有下雨，要右轉到延平路
      的車流很多，且右轉到延平路也是塞車的，而異議人在中
      壢市○○路及延平路口右轉時，確定是綠燈，伊當時坐在
      駕駛座的右後方，在車廂的中間位置，該車是國光號的客
      車，大約可以容納四、五十人云云（見本院九十四年六月
      十三日訊問筆錄）。惟依一般常理，乘客乘坐客運巴士，
      由於客運車體本就比一般小客車為高且長，礙於視野關係
      ，似無可能亦無必要如同駕駛般隨時注意車前狀況，則證
      人王臺明是否確能斷定當時之號誌燈為何，已非無疑。縱
      王臺明欲隨時注意車況，惟其係坐在駕駛座的右後方、車
      廂的中間位置，即便車上乘客不多，其視線仍會被前面座
      椅及車體本身所阻擋，應無可能在車輛轉彎時仍可清楚看
      見號誌燈之轉換，是證人王臺明之證詞容有可疑。況當天
      既然天候良好未下雨，且已是晚間八點多，並非下班尖峰
      時間，則當時之車流應不致壅塞，且號誌燈由綠燈轉變為
      紅燈通常尚有數秒之時間，是應無異議人所言車身尚未完
      全轉進延平路時即由綠燈變為紅燈之情形。而舉發員警邱
      泰菖係桃園縣政府警察局中壢分局中壢派出所巡佐，亦為
      目睹異議人前開違規行為之證人，依卷存證據資料並無任
      何積極證據足以證明邱泰菖上開證詞係屬虛偽，亦無足以
      令人顯信邱泰菖之證述為不可採之品性證據存在，自不得
      僅以邱泰菖為本件開單舉發異議人之員警而抹煞其在訴訟
      上所具有之證人資格及其證言之證明力。況證人邱泰菖於
      攔停舉發時所站立之位置即為中和路及延平路口，當可清
      楚辨識異議人所行駛之路口號誌，其亦無於異議人未違規
      而予以攔停之必要，從而，應認證人邱泰菖證述之情節較
      為可採。故異議人辯稱伊是在綠燈的時候右轉，當時因為
      延平路上之車輛很多，在伊車身尚未完全轉進延平路時，
      號誌燈已由綠燈變為紅燈，適為員警回頭看見，隨即遭警
      攔停開單云云，核屬卸責之詞，自不足採。
五、綜上所述，異議人駕車行經有燈光號誌管制之交岔路口闖紅
    燈之違規事實，應堪認定。準此，原處分機關依道路交通管
    理處罰條例第五十三條規定裁罰異議人三千六百元，並依同
    條例第六十三條第一項第三款記違規點數三點，核無不合，
    本件異議為無理由，應予駁回。
六、依道路交通管理處罰條例第八十七條第二項、道路交通案件
    處理辦法第十九條，裁定如主文。
中　　華　　民　　國　　94　　年　　10　　月　　21　　日
                  交通法庭    法　官　吳為平
以上正本證明與原本無異。
如不服本裁定，應於送達後五日內，向本院提出抗告狀。
                              書記官  賴朱梅
中　　華　　民　　國　　94　　年　　10　　月　　24　　日
